臺灣高等法院臺中分院民事裁定　九十一年度家抗字第五二號
　　　抗　告　人　丙○○○
　　　　　　　　　乙○○
　　　相　對　人　甲○○
右抗告人因與相對人間請求通常保護令事件，抗告人對於中華民國九十一年二月二十
五日臺灣臺中地方法院九十一年度家護字第七二號裁定，提起抗告，本院裁定如左：
      主      文
抗告駁回。
抗告程序費用由抗告人負擔。
      理      由
一、本件相對人於原審聲請意旨略以：抗告人丙○○○為相對人同居人楊應欽之配偶
    ，抗告人乙○○則為楊應欽之子，抗告人與相對人均同居於台中縣大肚鄉○○路
    ○段三四三號為家屬關係，抗告人竟於民國九十年十二月十七日下午六時四十分
    ，在上開住處前之金香檳榔攤，分別徒手毆打相對人及相對人之子何政軒，致相
    對人受有右側頭頂上血腫、左肩擦傷、背部擦傷等傷害，相對人之子何政軒受有
    左頰及頭皮疼痛等傷害，對於相對人實施身體上之不法侵害行為，已發生家庭暴
    力事件，且相對人有繼續遭受抗告人實施不法侵害行為之危險，相對人即為被害
    人，為此依家庭暴力防治法之規定，聲請核發同法第十三條第二項第一、二、三
    、四款內容之保護令等情，經原法院審理結果，認相對人確遭抗告人實施家庭暴
    力行為，且有繼續受侵害之虞，而核發如原裁定主文第一至二項所示內容之保護
    令。
二、抗告意旨略以：抗告人丙○○○與楊應欽結婚迄今有二十餘年，育有子女數人，
    一家生活原本幸福和樂，未料相對人色引楊應欽而介入抗告人家庭，原本和樂之
    家庭，頓時朦上一層陰霾。八十三年五月間，抗告人丙○○○曾對相對人提出妨
    害家庭告訴，當時相對人向抗告人丙○○○苦苦要求，並書立切結書表示絕不再
    與抗告人丙○○○之夫來往，抗告人丙○○○心軟即寬恕相對人，孰料相對人於
    目的達到後即故態復萌，非但繼續與楊應欽往來，甚至堂而皇之的不顧元配反對
    ，猶強行遷入共同居住，入門後更是目中無人，喧賓奪主，時而挑釁，甚至教導
    小孩子辱罵長輩、口出穢言、說謊。九十年十二月十七日下午六時四十分左右，
    因相對人之子何政軒口出穢言，辱罵抗告人丙○○○，抗告人丙○○○以長輩身
    份對之訓示時，相對人聞之，不分青紅皂白即朝抗告人丙○○○之腰部重重踹上
    一腳，並毆打抗告人丙○○○成傷，至相對人所受之傷係抗告人丙○○○為求自
    保，與相對人拉扯所致，非抗告人所毆。相對人乙○○當時甫下班，見相對人毆
    打抗告人丙○○○後猶不肯罷手，為化解雙方之拉扯，乃將雙方拉開，更無毆打
    相對人及其子何政軒，「推」與「毆打」有間，原審對此認定有誤。相對人之子
    楊勝傑所為證述係抗告人毆打云云，係相對人私下教唆楊勝傑做偽證，況楊勝傑
    與相對人為母子關係，與何政軒為親兄弟關係，所為證詞自偏頗不實，不足採信
    ，原裁定率斷抗告人違反家庭暴力防治法，係違誤不當云云。
三、經查，抗告人提出相對人前書立之切結書僅能證明抗告人當時寬恕相對人妨害家
    庭行為，尚不能據為抗告人未毆打相對人之有利證據。又楊勝傑目睹抗告人毆打
    相對人之經過情形，其所為證詞自為可採，如無證據證明，抗告人自不得主張相
    對人係私下教唆楊勝傑做偽證；至抗告人所提出之錄音帶尚難證明楊勝傑嗣後所
    為相反陳述為真實；本件相對人主張伊於上開時地遭受抗告人實施身體上不法侵
    害行為，有再受家庭暴力之危險等情，於原審業據其提出戶籍謄本二份、診斷證
　　明二份為證，且有警局處理家庭暴力案件調查紀錄表在卷可稽，抗告人雖辯稱並
　　未毆打相對人及相對人之子，惟依抗告人乙○○於警局自承：「下班回家，見我
　　母親（丙○○○）與甲○○發生爭吵、拉扯」，及原法院審理時陳稱：「為了保
　　護我母親是有推聲請人，推得用力一點」，核之証人即相對人之子楊勝傑証稱：
　　「我媽媽那天是被阿姨打（抗告人丙○○○），我弟弟（何政軒）也被阿姨和哥
　　哥（抗告人陳明益）打」等語及上述診斷証明書所證相對人及相對人之子確有受
　　傷等情綜合觀之，抗告人乙○○辯稱「推」與「毆打」有間，僅是將兩人拉開，
　　抗告人均未毆打相對人及相對人之子云云，尚難採信。因相對人確遭抗告人實施
　　家庭暴力行為，且有繼續受侵害之虞，原法院裁定准許核發保護令，自無不合，
　　抗告人抗告意旨猶執前詞指摘原裁定不當，求為廢棄，為無理由，應予駁回。
四、據上論結，本件抗告為無理由，爰依家庭暴力防治法第十九條第二項，非訟事件
    法第二十八條、第八條第二項，民事訴訟法第四百九十二條第一項、第九十五條
　　、第七十八條、第八十五條第一項前段，裁定如主文。
中　　　華　　　民　　　國　　九十一　　年　　　四　　　月　　 十五　　 日
~B1民事第一庭審判長法　官　林陳松
~B2　　　　　　　　法　官　鄭金龍
~B3　　　　　　　　法　官　王重吉
右為正本係照原本作成。
不得再抗告。
~B　　　　　　　　書記官　顏子良
中　　　華　　　民　　　國　　九十一　　年　　　四　　　月　　 十五　　 日
　　　　　　　　　　　　　　　　　　　　　　　　　　　　　　　　　　　　Ｂ
